【裁判字號】    95,易,2144
【裁判日期】    951108
【裁判案由】    搶奪等
【裁判全文】
臺灣臺北地方法院刑事判決              95年度易字第2144號
公  訴  人  臺灣臺北地方法院檢察署檢察官
被      告  丙○○
選任辯護人  李初東律師
上列被告因搶奪等案件，經檢察官提起公訴（95年度偵字第1695
5 號），因被告於準備程序中對犯罪事實為有罪之陳述，經告以
簡式審判之意旨，並聽取當事人之意見後，經本院合議庭裁定由
受命法官獨任進行簡式審判程序，判決如下：
    主    文
丙○○攜帶兇器竊盜，處有期徒刑柒月。又意圖為自己不法之所
有，而搶奪他人之動產，處有期徒刑拾月。應執行有期徒刑壹年
肆月。緩刑年。
    犯罪事實
一、丙○○意圖為自己不法之所有，於民國九十五年七月十九日
    下午四時許，在臺北縣中和市○○街五十二巷十九號前，持
    其所有客觀上足供兇器使用之螺絲起子一支，拆下甲○○所
    有、停放該處之車號ＧＦＴ—一二六號重機車之車牌一面而
    予竊取，並將之懸掛在其服務單位經濟部水利署之車號ＢＣ
    Ｉ—０二六號公務機車上，用以掩蔽伺機犯案。嗣於同年月
    二十七日下午四時二十分許，丙○○騎乘上開懸掛竊取車牌
    之機車，途經臺北市中山區○○○路○段二十二巷二號前，
    見乙○○獨自行走，竟意圖為自己不法之所有，徒手自乙○○背後搶奪乙○○配戴於脖子上之金項鍊一條，乙○○驚慌
    大叫並拉住該機車扶手阻止其離去，惟丙○○仍搶奪得手，
    並加速駛離現場。而當時騎車經過該處之黃大維見狀，即騎
    車追趕丙○○，在臺北市○○○路○段二號前報警會同逮捕
    丙○○，始查獲上情，而丙○○搶奪之金項鍊一條則於現場
    遺失未能尋回。
二、案經被害人甲○○、乙○○訴由臺北市政府警察局中山分局
    報請臺灣臺北地方法院檢察署檢察官偵查起訴，並經本院合
    議庭裁定由受命法官獨任進行簡式審判程序。
    理    由
一、訊據被告丙○○對於上開攜帶兇器竊盜及搶奪之犯行坦承不
    諱，核與告訴人甲○○、乙○○指訴之情節相符，有被告對
    於證據能力不爭執之警訊筆錄在卷可稽（偵查卷第十至十一
    頁、第十五至十六頁），並經證人即當時騎乘機車追趕被告
    之黃大維證述明確（偵查卷第十二至十四頁），此外並有臺
    北市政府警察局中山分局贓物領保管收據、車輛車牌失竊作
    業查獲車牌認可資料、臺北市政府警察局中山分局車牌尋獲
    、遺失電腦輸入單各一紙在卷可證（偵查卷第十七頁、第二
    十五至二十七頁）。被告上開任意性之自白，經前揭證據補
    強後，應認與事實相符，而得作為認定被告犯罪之證據。本
    案事證明確，被告犯行堪以認定，應依法論科。
二、查被告攜帶用以竊取ＧＦＴ—一二六號車牌之螺絲起子一支
    ，雖未據扣案，然被告自陳確有攜帶螺絲起子，而一般之螺
    絲起子之前端尖銳，且為金屬材質，此為公眾週知之事，客
    觀上足以對人之生命、身體造成危害，應屬兇器。核被告所
    為，係犯刑法第三百二十一條第一項第三款之攜帶兇器竊盜
    罪，以及同法第三百二十五條第一項之搶奪罪。被告所犯上
    開二罪，犯意個別、罪名不同，應予分論併罰。爰審酌被告
    先行竊取機車車牌後懸掛於其他機車上，伺機犯罪，藉以掩
    飾自己犯行，且騎乘機車在路上搶奪告訴人乙○○之金項鍊
    ，犯罪手段惡劣，對社會治安有重大影響，惟被告犯罪後於
    警訊、偵查及本院審理中均坦承犯行，表示悔悟，及其生活
    狀況與智識程度等一切情狀，分別量處如主文所示之刑，並
    定其應執行刑。末查被告前未曾因故意犯罪受有期徒刑以上
    刑之宣告，此有臺灣高等法院被告前案紀錄表一份附卷可查
    ，因生活困頓而一時失慮，致觸犯本案犯行，且告訴人乙○○對於被告所搶奪之金項鍊一條無法尋回乙節已表示無意見
    ，告訴人甲○○則已領回失竊之車牌，另被告尚有子女待其
    扶養，經此刑之教訓，當知所警惕，而無再犯之虞，本院認
    為前開對其宣告之刑，以暫不執行為適當，爰宣告緩刑三年
    ，以啟自新。至於被告所有之螺絲起子一支，雖為被告所有
    供犯罪所用之物，然未據扣案，為免將來執行之困難，不予
    宣告沒收，附此敘明。
據上論斷，應依刑事訴訟法第二百七十三條之一第一項、第二百
九十九條第一項前段，刑法第三百二十一條第一項第三款、第三
百二十五條第一項、第五十一條第五款、第七十四條第一項第一
款，判決如主文。
本案經檢察官黃于真到庭執行職務
中    華    民    國    95    年    11    月    8     日
                  刑事第七庭  法  官  余明賢
以上正本證明與原本無異。
如不服本判決，應於判決送達後10日內向本院提出上訴狀（應抄
附繕本）。告訴人或被害人如對於本判決不服者，應具備理由請
求檢察官上訴，其上訴期間之計算係以檢察官收受判決正本之日
期為準。
                              書記官  葉潔如
中    華    民    國    95    年    11    月    8     日
附錄本案論罪科刑法條全文
中華民國刑法第321條第1項第3款
犯竊盜罪而有左列情形之一者，處 6 月以上、 5 年以下有期徒
刑：
  三  攜帶兇器而犯之者。
中華民國刑法第325條第1項
意圖為自己或第三人不法之所有，而搶奪他人之動產者，處6月
以上5年以下有期徒刑。


司法院資訊處製作；財團法人民間司法改革基金會備份。
